【裁判字號】    89,易,961
【裁判日期】    900119
【裁判案由】    傷害等
【裁判全文】
臺灣雲林地方法院刑事判決
    公  訴  人  臺灣雲林地方法院檢察署檢察官
    被      告  乙○○
右列被告因傷害等案件，經檢察官提起公訴（八十九年度偵字第三九八五號），本院
判決如左：
    主  文
乙○○傷害人之身體，處拘役參拾日，如易科罰金，以參佰元折算壹日。緩刑貳年。
    事  實
一、乙○○於民國八十九年六月廿三日下午六時許，因其父林銀權與嬸嬸林劉月枝發
    生爭執，而其父林銀權受有傷害，經其父林銀權回家告知其所受傷害係丁○○所
    為後，乃即持鐵條一根（未扣案），前往其堂弟丁○○位於雲林縣莿桐鄉甘厝村
    甘厝十二號住處理論。詎乙○○因雙方商談不合，即基於普通傷害之犯意，出手
    毆打丁○○，致丁○○受有臉部（下唇）裂傷及右肩挫傷等傷害，嗣經鄰居及親
    友從中勸架，乙○○始行離去。
二、案經被害人丁○○訴由雲林縣警察局報請臺灣雲林地方法院檢察署檢察官偵查起
    訴。
    理  由
一、訊據被告乙○○，對於右揭時、地前往告訴人丁○○住處理論一情固坦承不諱，
    惟矢口否認有何傷害告訴人丁○○之犯行，辯稱：伊只是去找丁○○理論，要求
    丁○○向伊父親道歉，並沒有拉扯或毆打丁○○云云。然查，右揭傷害事實業據
    告訴人丁○○指訴歷歷，且證人戊○○、丙○○、林正吉及黃令晢均證述有看見
    被告乙○○與告訴人丁○○發生拉扯；而證人戊○○及丙○○亦證述被告乙○○
    有持一鐵條欲傷害告訴人丁○○。另證人戊○○於本院審理時，更到庭具結證稱
    ：「（問：當時有無看見丁○○受傷？）我到達現場時就看見丁○○嘴唇有受傷
    」等語。則參酌被告乙○○自承與證人戊○○、丙○○間並無怨隙，證人戊○○
    及丙○○當無設詞誣陷之情，其等證詞自屬可信。此外，復有診斷證明書一紙在
    卷可參。是被告上開所辯顯係卸責之詞，不足採信。本件事證已臻明確，被告傷
    害犯行堪予認定。至證人林世通及廖海量雖為被告有利之證詞，惟渠等為被告近
    親，所證內容有迴護被告之嫌，故較難採信，附此敘明。
二、核被告乙○○所為，係犯刑法第二百七十七條第一項之普通傷害罪。爰審酌被告
    並無犯罪前科，素行尚良好，且因父親遭受傷害，始出手傷害告訴人，其犯罪之
    動機及目的尚屬單純，所使用之手段亦輕微，另參酌告訴人所受之損害尚輕、被
    告所受之刺激、被告為告訴人堂兄之關係，及被告犯後之態度等一切情狀，量處
    如主文所示之刑，以資懲儆。又按刑法第四十一條：「犯最重本刑為三年以下有
    期徒刑以下之刑之罪，而受六月以下有期徒刑或拘役之宣告，因身體、教育、職
    業或家庭關係，執行顯有困難者，得以一元以上三元以下折算一日，易科罰金」
    ，已於九十年一月十日經總統公布修正為第四十一條第一項前段：「犯最重本刑
    為五年以下有期徒刑以下之刑之罪，而受六月以下有期徒刑或拘役之宣告，因身
    體、教育、職業或家庭關係或其他正當事由，執行顯有困難者，得以一元以上三
    元以下折算一日，易科罰金」，於同年月十二日生效。本件被告犯罪日期在前述
    法律修正前，犯罪後法律已有變更，自應適用新法即修正後之刑法第四十一條第
    一項前段規定併諭知易科罰金之折算標準。末查被告前未曾受任何有期徒刑以上
    刑之宣告，此有卷附臺灣雲林地方法院檢察署刑案資料查註紀錄表及臺灣高等法
    院被告全國前案紀錄表各一份可按，其因一時失慮，誤罹刑典，經此科刑宣告之
    教訓後，當益知警惕，應無再犯之虞，本院綜合各情，因認上開對其所宣告之刑
    ，以暫不執行為適當，併予宣告緩刑二年，以觀後效。
三、至被告乙○○欲持以傷害告訴人丁○○之鐵條一條，並未扣案，且無證據證明為
    被告所有，又非違禁物，核與宣告沒收之要件不合，不另為沒收之諭知，附此敘
    明。
據上論斷，應依刑事訴訟法第二百九十九條第一項前段，刑法第二條第一項前段、第
二百七十七條第一項、第四十一條第一項前段、第七十四條第一款，罰金罰鍰提高標
準條例第一條前段、罰金罰鍰提高標準條例第二條，判決如主文。
本案經檢察官甲○○到庭執行職務。
中      華      民      國      九十      年      一      月    十九    日
                                        臺灣雲林地方法院刑事第一庭
                                            法  官  廖  國  勝
右正本證明與原本無異。
如不服本判決，應於判決送達後十日內向本院提出上訴狀( 應附繕本 )。
                                            書記官  顏  錦  清
中      華      民      國      九十      年      一      月    十九    日
附錄本案論罪科刑法條全文：
刑法第二百七十七條第一項：
傷害人之身體或健康者，處三年以下有期徒刑、拘役或一千元以下罰金。


司法院資訊處製作；財團法人民間司法改革基金會備份。
